Minutes et répertoires du notaire Charles LE BRUN, 7 mars 1761 - 15 juin 1787 (étude XVII)
Archives nationales
- Répertoire(s) de Charles LE BRUN, 7 mars 1761 - 12 mai 1787; MC/RE/XVII/3 - MC/RE/XVII/5
  - Répertoire. 1779, 26 mars - 1787, 12 mai, 26 mars 1779 - 12 mai 1787; MC/RE/XVII/5
    - Contrat de mariage entre le sieur Guillou et la demoiselle Bertrand, 7 octobre 1782
      contrat de mariage; Guillou (sieur); Bertrand (demoiselle)
    - Inventaire après décès du sieur Roussel, 14 octobre 1782
      inventaire après décès; Roussel (sieur)
    - Inventaire après décès de la veuve Boudin, 18 octobre 1782
      inventaire après décès; Boudin (veuve)
    - Contrat de mariage entre Monsieur Jacques Brecon et la demoiselle Prugeon, 20 octobre 1782
      contrat de mariage; Brecon, Jacques; Prugeon (demoiselle)
    - Acte de notoriété concernant le sieur Saint-Denis, 9 novembre 1782
      notoriété; Saint Denis (sieur)
    - Dépôt du baptistaire de Monsieur Mousty, prêtre, 11 novembre 1782
      acte d'état civil; dépôt de pièces; Mousty (monsieur); prêtre
    - Contrat de mariage entre Monsieur Colette et Mademoiselle Fouque, 19 novembre 1782
      contrat de mariage; Colette (monsieur); Fouque (mademoiselle)
    - Inventaire après décès de Monsieur Hamentier, 22 novembre 1782
      inventaire après décès; Hamentier (monsieur)
    - Contrat de mariage entre Monsieur Bretet d'Hiermont et Mademoiselle Garnier, 25 novembre 1782
      contrat de mariage; Bretet d'Hiermont (monsieur); Garnier (mademoiselle)
    - Contrat de mariage entre le sieur Retou et Madame Roussel, veuve Simon, 26 novembre 1782
      contrat de mariage; Retou (sieur); Roussel (madame); Simon (veuve)
    - Inventaire après décès de Madame Gazon, 30 novembre 1782
      inventaire après décès; Gazon (madame)
    - Acte de notoriété concernant Monsieur Durand, 4 décembre 1782
      notoriété; Durand (monsieur)
    - Notoriété concernant Monsieur et Madame Chauvelot, 14 décembre 1782
      notoriété; Chauvelot (monsieur); Chauvelot (madame)
    - Testament du sieur Ficquet, 19 décembre 1782
      testament; Ficquet (sieur)
    - Notoriété concernant Madame Carré, veuve Robadey, 20 décembre 1782
      notoriété; Carre (madame); Robadey (veuve)
    - Contrat de mariage entre Monsieur Mauppin et Madame Quevauvillier, 21 décembre 1782
      contrat de mariage; Mauppin (monsieur); Quevauvillier (madame)
    - Notoriété concernant Madame la marquise Dulyon et Monsieur de Gourgue, 27 décembre 1782
      notoriété; Dulyon (marquise); Gourgue (monsieur de)
    - Contrat de mariage entre Monsieur Fernet et Mademoiselle Dicpeyrat, 28 décembre 1782
      contrat de mariage; Fernet (monsieur); Dicpeyrat (mademoiselle)
    - Contrat de mariage entre Monsieur le duc de Beaufort et Madame la marquise Delviso, 5 janvier 1783
      contrat de mariage; Beaufort (duc de); Delviso (marquise)
    - Notoriété concernant Monsieur Cliquet, 7 janvier 1783
      notoriété; Cliquet (monsieur)
    - Contrat de mariage entre le sieur Goyon et la demoiselle Legras, 13 janvier 1783
      contrat de mariage; Goyon (sieur); Legras (demoiselle)
    - Notoriété relatif au testament de Monsieur Godaillié, 17 janvier 1783
      notoriété; Godaillie (monsieur)
    - Inventaire après décès de Madame Girardin, 20 janvier 1783
      inventaire après décès; Girardin (madame)
    - Inventaire après décès de Madame Oudrequin, 20 janvier 1783
      inventaire après décès; Oudrequin (madame)
    - Contrat de mariage entre Monsieur Gérardin et Mademoiselle Wernisé, 22 janvier 1783
      contrat de mariage; Gerardin (monsieur); Wernise (mademoiselle)
    - TST. D. et codicille D. de Mademoiselle Dherbourg, 24 janvier 1783
      testament; dépôt de pièces; Dherbourg (mademoiselle)
    - Notoriété concerant le sieur Hamentien, 8 février 1783
      notoriété; Hamentien (sieur)
    - Inventaire après décès de Monsieur Jacques Urbain Bourliez, 11 février 1783
      inventaire après décès; Bourliez, Jacques-Urbain
    - Notoriété concernant le sieur Pruvost, 14 février 1783
      notoriété; Pruvost (sieur)
    - Contrat de mariage entre Monsieur Patrelle et Mademoiselle Dubois, 20 février 1783
      contrat de mariage; Patrelle (monsieur); Dubois (mademoiselle)
    - Inventaire après décès de Monsieur Hincelot, 21 février 1783
      inventaire après décès; Hincelot (monsieur)
    - Notoriété concernant Madame Lefueno, 21 février 1783
      notoriété; Lefueno (madame)
    - Notoriété concernant le sieur Hamentien, 22 février 1783
    - Testament du sieur Hincelot, 27 février 1783
      testament; Hincelot (sieur)
    - Contrat de mariage entre Monsieur Deret et Mademoiselle Retrou, 2 mars 1783
      contrat de mariage; Deret (monsieur); Retrou (mademoiselle)
    - Testament de Madame veuve Année, 10 mars 1783
      testament; Annee (madame veuve)
    - Inventaire après décès de Madame Chappe, 17 mars 1783
      inventaire après décès; Chappe (madame)
    - Dépôt du baptistaire de Monsieur Losson, 27 mars 1783
      acte d'état civil; dépôt de pièces; Losson (monsieur)
    - Inventaire après décès de Monsieur Villeneuve, 31 mars 1783
      inventaire après décès; Villeneuve (monsieur)
    - Acte de notoriété concernant le sieur Pruvost, 1er avril 1783
    - Acte de notoriété concernant Monsieur Camus de Pontcarré, 2 avril 1783
      notoriété; Camus de Pontcarre (monsieur)
    - Inventaire après décès de la veuve Année, 7 avril 1783
      inventaire après décès; Annee (veuve)
    - Contrat de mariage entre Monsieur Gaillard et Mademoiselle Caron, 14 avril 1783
      contrat de mariage; Gaillard (monsieur); Caron (mademoiselle)
    - Contrat de mariage entre le sieur Vigoureux et Mademoiselle Bourguignon, 15 avril 1783
      contrat de mariage; Vigoureux (sieur); Bourguignon (mademoiselle)
    - Contrat de mariage entre Monsieur Cerveau et Mademoiselle Palanque, 21 avril 1783
      contrat de mariage; Cerveau (monsieur); Palanque (mademoiselle)
    - Inventaire après décès de Mademoiselle Pichard, 25 avril 1783
    - Acte de notoriété concernant Gaspard Carré, 29 avril 1783
      notoriété; Carre, Gaspard
    - Inventaire après décès de Mademoiselle d'Hecbourg, 5 mai 1783
      inventaire après décès; Hecbourg (mademoiselle d')
    - Testament de la dame veuve Angibaut Desessart, 8 mai 1783
      testament; Angibaut Desessart (dame veuve)
    - Acte de notoriété après le décès des sieur et demoiselle Friquet, 8 mai 1783
      notoriété; Friquet (sieur); Friquet (demoiselle)
    - Acte de notoriété concernant Monsieur Veraux, 11 mai 1783
      notoriété; Veraux (monsieur)
    - Compte d'exécution testamentaire de Madame Année, 12 mai 1783
      compte d'exécution testamentaire; Annee (madame)
    - Compte d'exécution testamentaire du sieur Rimbert, 17 mai 1783
      compte d'exécution testamentaire; Rimbert (sieur)
    - Inventaire après décès du sieur Langlois, 17 mai 1783
      inventaire après décès; Langlois (sieur)
    - Contrat de mariage entre Monsieur Prévost et la demoiselle Louise Foyer, 18 mai 1783
      contrat de mariage; Prevost (monsieur); Foyer, Louise
    - Acte de notoriété concernant Mademoiselle Raux Duvivier, 19 mai 1783
      notoriété; Raux Duvivier (mademoiselle)
    - Acte de notoriété en suite d'un mariage du 20 février 1783 pour le sieur Patrelle, 21 mai 1783
      notoriété; Patrelle (sieur)
    - Contrat de mariage entre Monsieur Masson et Mademoiselle Guiard, 27 mai 1783
      contrat de mariage; Masson (monsieur); Guiard (mademoiselle)
    - Contrat de mariage entre Jean Kraff et Marie Doulinger, 30 mai 1783
      contrat de mariage; Kraff, Jean; Doulinger, Marie
    - Dépôt de certificat de vie de Madame Leclerc, 31 mai 1783
    - Acte de notoriété concernant Madame veuve Bery, 5 juin 1783
      notoriété; Bery (madame, veuve)
    - Acte de notoriété concernant le mineur Martin, 12 juin 1783
      notoriété; Martin (mineur)
    - Acte de notoriété après décès de Mademoiselle Boullanger, 12 juin 1783
      notoriété; Boullanger (mademoiselle)
    - Inventaire après décès de Madame Dachery, 20 juin 1783
      inventaire après décès; Dachery (madame)
    - Acte de notoriété concernant Mademoiselle Hamentien et Mademoiselle Moutie, 25 juin 1783
      notoriété; Hamentien (mademoiselle); Moutie (mademoiselle)
    - Acte de notoriété après le décès du sieur Pierre Panel, 27 juin 1783
      notoriété; Panel, Pierre
    - Acte de notoriété concernant Monsieur Fortin, 1er juillet 1783
      notoriété; Fortin (monsieur)
    - Compte d'exécution testamentaire de la succession Godaillié, 5 juillet 1783
      compte d'exécution testamentaire; Godaillie (succession)
    - Testament déposé de Monsieur de Cavenac, 5 juillet 1783
      testament; dépôt de pièces; Cavenac (monsieur de)
    - Codicile et dépôt de testament de Monsieur l'abbé Brochant, 13 juillet 1783
      testament; dépôt de pièces; Brochant (monsieur l'abbé); abbé
    - Inventaire après décès du sieur Nicolas Lallier, 24 juillet 1783
      inventaire après décès; Lallier, Nicolas
    - Contrat de mariage entre Monsieur Guinaud et Mademoiselle Malbet, 27 juillet 1783
      contrat de mariage; Guinaud (monsieur); Malbet (mademoiselle)
    - Inventaire après décès du sieur Lorin, 1er août 1783
      inventaire après décès; Lorin (sieur)
    - Inventaire après décès du sieur Le Bègue, 1er août 1783
      inventaire après décès; Le Begue (sieur)
    - Inventaire après décès du sieur Chapron, 2 août 1783
      inventaire après décès; Chapron (sieur)
    - Acte de notoriété concernant Mademoiselle Cholot, 23 août 1783
      notoriété; Cholot (mademoiselle)
    - Contrat de mariage entre sieur Mainguet et la demoiselle Bouté, 9 septembre 1783
      contrat de mariage; Mainguet (sieur); Boute (demoiselle)
    - Inventaire après décès de Monsieur le baron de Toutrempre, 10 septembre 1783
      inventaire après décès; Toutrempre (baron de)
    - Acte de notoriété concernant Monsieur Hautefeuille, 26 septembre 1783
      notoriété; Hautefeuille (monsieur)
    - Contrat de mariage entre Monsieur Guiot et Mademoiselle Mesquignon, 1er octobre 1783
      contrat de mariage; Guiot (monsieur); Mesquignon (mademoiselle)
    - Contrat de mariage entre Monsieur Boitel et Mademoiselle Devouge, 6 octobre 1783
      contrat de mariage; Boitel (monsieur); Devouge (mademoiselle)
    - Testament déposé de Monsieur Brochant d'Antilly, 7 octobre 1783
      testament; dépôt de pièces; Brochant d'Antilly (monsieur)
    - Contrat de mariage entre le sieur Fleury et Mademoiselle Daré, 8 octobre 1783
      contrat de mariage; Fleury (sieur); Dare (mademoiselle)
    - Contrat de mariage entre Jean Pierre Rétrou et Denise Rose Poisson, 11 octobre 1783
      contrat de mariage; Retrou, Jean-Pierre; Poisson, Denise-Rose
    - Contrat de mariage entre Monsieur Deschamps et Mademoiselle Blanchard, 13 octobre 1783
      contrat de mariage; Deschamps (monsieur); Blanchard (mademoiselle)
    - Inventaire après décès de Monsieur Charles Jean Baptiste Brochant, 14 octobre 1783
      inventaire après décès; Brochant, Charles-Jean-Baptiste
    - Acte de notoriété concernant Monsieur Palisot de Beauvais, 15 octobre 1783
      notoriété; Palisot de Beauvais (monsieur)
    - Acte de notoriété concernant Mademoiselle Auger, 17 octobre 1783
      notoriété; Auger (mademoiselle)
    - Acte de notoriété concernant le sieur Detape, 21 octobre 1783
      notoriété; Detape(sieur)
    - Inventaire après décès de Madame Boullanger, 23 octobre 1783
      inventaire après décès; Boullanger (madame)
    - Inventaire après décès de Monsieur Mauduyt, 27 octobre 1783
      inventaire après décès; Mauduyt (monsieur); contrôleur des guerres (Ancien Régime)
    - Acte de notoriété concernant Monsieur Drogat, 4 novembre 1783
      notoriété; Drogat (monsieur)
    - Contrat de mariage entre le sieur Prieur et la demoiselle Le Jeune, 12 novembre 1783
      contrat de mariage; Prieur (sieur); Le Jeune (demoiselle)
    - Inventaire après décès de Madame Gelez, 15 novembre 1783
      inventaire après décès; Gelez (madame)
    - Testament déposé du curateur à la succession vacante de Monsieur Brochant, 17 novembre 1783
      testament; dépôt de pièces; Brochant (monsieur)
    - Dépôt du mortuaire de Monsieur Brochant, 26 novembre 1783
      acte d'état civil; dépôt de pièces; Brochant (monsieur)
    - Acte de notoriété concernant Monsieur Pioger, 1er décembre 1783
      notoriété; Pioger (monsieur)
    - Acte de notoriété concernant la demoiselle Lorieux, femme Manoir, 10 décembre 1783
      notoriété; Lorieux (demoiselle); Manoir (femme)
    - Inventaire après décès de Madame Gaudy, 18 décembre 1783
      inventaire après décès; Gaudy (madame)
    - Dépôt d'un acte de notoriété concernant Pierre Gaudin, 29 décembre 1783
      notoriété; dépôt de pièces; Gaudin, Pierre
    - Contrat de mariage entre le sieur Compoint et la demoiselle Poisson, 9 janvier 1784
      contrat de mariage; Compoint (sieur); Poisson (demoiselle)
    - Acte de notoriété concernant la succession de Monsieur Etienne Jean Cagniard, 17 janvier 1784
      notoriété; Cagniard, Etienne-Jean
    - Acte de notoriété en suite d'une autre du 1er décembre 1783 concernant Mademoiselle Pioger, 26 janvier 1784
      notoriété; Pioger (mademoiselle)
    - Inventaire après décès de Madame Demongiraud, 27 janvier 1784
      inventaire après décès; Demongiraud (madame)
    - Acte de notoriété concernant Mademoiselle Blaise, 31 janvier 1784
      notoriété; Blaise (mademoiselle)
    - Contrat de mariage entre Monsieur Leroy et Madame Lemaire, veuve Amodru, 1er février 1784
      contrat de mariage; Leroy (monsieur); Lemaire (madame); Amodru (veuve)
    - Inventaire après décès de Monsieur Follier, 3 février 1784
      inventaire après décès; Follier (monsieur)
    - Contrat de mariage entre le sieur Tellier et la demoiselle Ménage, 5 février 1784
      contrat de mariage; Tellier (sieur); Menage (demoiselle)
    - Acte de notoriété concernant Mademoiselle Gelez, 7 février 1784
      notoriété; Gelez (mademoiselle)
    - Acte de notoriété concernant le sieur Fauvier, 11 février 1784
      notoriété; Fauvier (sieur)
    - Dépôt du mortuaire de Madame Damideaux, 21 février 1784
      acte d'état civil; dépôt de pièces; Damideaux (madame)
    - Acte de notoriété concernant Jean Louis et Jean Gabriel Hamentien, 21 février 1784
      notoriété; Hamentien, Jean-Louis; Hamentien, Jean-Gabriel
    - Testament de Monsieur Laubry, 28 février 1784
      testament; Laubry (monsieur)
    - Acte de notoriété concernant Monsieur Fera, 5 mars 1784
      notoriété; Fera (monsieur)
    - Dépôt du baptistaire de Marie Françoise Penon, 8 mars 1784
      acte d'état civil; dépôt de pièces; Penon, Marie-Françoise
    - Délivrance de legs succession de Mademoiselle Michalarme, 15 mars 1784
      délivrance de legs; Michalarme (mademoiselle)
    - Compte d'exécution testamentaire de Monsieur Bernier à la succession de Monsieur Bourlier, 15 mars 1784
      compte d'exécution testamentaire; Bourlier (monsieur); Bernier (monsieur)
    - Inventaire après décès de Monsieur Laubry, 22 mars 1784
      inventaire après décès; Laubry (monsieur)
    - Dépôt du baptistaire Mademoiselle Bourguignon, 24 mars 1784
      acte d'état civil; dépôt de pièces; Bourguignon (mademoiselle)
    - Inventaire après décès de Georges Pellé, 27 mars 1784
      inventaire après décès; Pelle, Georges
    - Inventaire après décès de Madame Tessier, 30 mars 1784
      inventaire après décès; Tessier (madame)
    - Inventaire après décès de Monsieur Dupont, 1er avril 1784
      inventaire après décès; Dupont (monsieur)
    - Inventaire après décès des sieur et dame Mouchot, 2 avril 1784
      inventaire après décès; Mouchot (sieur); Mouchot (dame)
    - Contrat de mariage entre Monsieur François et Mademoiselle Grandin, 6 avril 1784
      contrat de mariage; Francois (monsieur); Grandin (mademoiselle)
    - Testament de la veuve La Coupelle, 14 avril 1784
      testament; La Coupelle (dame veuve)
    - Compte d'exécution testamentaire des héritiers Brisson, 15 avril 1784
      compte d'exécution testamentaire; Brisson (héritiers)
    - Contrat de mariage entre le sieur Gombault et demoiselle Pauchet, 16 avril 1784
      contrat de mariage; Gombault (sieur); Pauchet (demoiselle)
    - Testament déposé de Monsieur Palisot d'Incourt, 19 avril 1784
      testament; dépôt de pièces; Palisot d'incourt (monsieur)
    - Inventaire après décès de Monsieur l'abbé d'Incourt, 20 avril 1784
      inventaire après décès; Incourt (monsieur l'abbé d'); abbé
    - Testament de Monsieur Dard, 23 avril 1784
      testament; Dard (monsieur)
    - Dépôt du mortuaire de Monsieur Georges Pelle, 1er mai 1784
      acte d'état civil; dépôt de pièces; Pelle, Georges
    - Acte de notoriété et dépôt d'acte de notoriété concernant Monsieur Lieutaud, 6 mai 1784
      notoriété; notoriété; dépôt de pièces; Lieutaud (monsieur)
    - Contrat de mariage entre le sieur Gaudy et la demoiselle Brasil, 6 mai 1784
      contrat de mariage; Gaudy (sieur); Brasil (demoiselle)
    - Contrat de mariage entre le sieur Catel et demoiselle Mathas, 7 mai 1784
      contrat de mariage; Catel (sieur); Mathas (demoiselle)
    - Contrat de mariage entre Monsieur Etienne et Mademoiselle Vidron, 8 mai 1784
      contrat de mariage; Etienne (monsieur); Vidron (mademoiselle)
    - Acte de notoriété concernant Monsieur Delahauberie, 8 mai 1784
      notoriété; Delahauberie (monsieur)
    - Acte de notoriété concernant la femme Gaubert, 14 mai 1784
      notoriété; Gaubert (femme)
    - Codicille en suite d'un testament du 28 mars 1781 par la demoiselle Maudoux, 19 mai 1784
      testament; Maudoux (demoiselle)
    - Contrat de mariage entre Monsieur le comte de Clermont-Tonnerre de Thoury et Mademoiselle de Froger, 23 mai 1784
      contrat de mariage; Clermont Tonnerre de Thoury (comte de); Froger (mademoiselle de)
    - testament révoqué. en suite du testament du 3 août 1779 par le sieur Monnerat, 29 mai 1784
      testament; renonciation; Monnerat (sieur)
    - Inventaire après décès de la femme Besançon, 11 juin 1784
      inventaire après décès; Besancon (femme)
    - Acte de notoriété concernant Monsieur Chesnel, 14 juin 1784
      notoriété; Chesnel (monsieur)
    - Acte de notoriété concernant le sieur Gerauld, 19 juin 1784
      notoriété; Gerauld (sieur)
    - Dépôt du mortuaire de Mademoiselle Daminoir, 19 juin 1784
      acte d'état civil; dépôt de pièces; Daminoir (mademoiselle)
    - Contrat de mariage entre le sieur Roquer et la demoiselle Castella, 27 juin 1784
      contrat de mariage; Roquer (sieur); Castella (mademoiselle)
    - Attestation de notoriété en suite d'une autre du 14 juin 1784 concernant Monsieur Chesnel, 3 juillet 1784
    - Contrat de mariage entre le sieur Morange et la demoiselle Louis, 4 juillet 1784
      contrat de mariage; Morange (sieur); Louis (demoiselle)
    - Inventaire après décès de Madame d'Escury de Pinteville, 7 juillet 1784
      inventaire après décès; Escury de Pinteville (madame d')
    - Contrat de mariage entre Monsieur Poisson et Mademoiselle Moreau, 9 juillet 1784
      contrat de mariage; Poisson (monsieur); Moreau (mademoiselle)
    - Dépôt du mortuaire du sieur Laubry, 13 juillet 1784
      acte d'état civil; dépôt de pièces; Laubry (sieur)
    - Contrat de mariage entre le sieur Hervier et la demoiselle Bilon, 13 juillet 1784
      contrat de mariage; Hervier (sieur); Bilon (demoiselle)
    - Inventaire après décès de Monsieur Veraux, 14 juillet 1784
      inventaire après décès; Veraux (monsieur)
    - Inventaire après décès de Mademoiselle Pichard, 21 juillet 1784
    - Notoriété après décès de Madame Guyard, 24 juillet 1784
      notoriété; Guyard (madame)
    - Inventaire après décès de Monsieur Picquant d'Hamonville, 30 juillet 1784
      inventaire après décès; Picquant d'Hamonville (monsieur)
    - Contrat de mariage entre Monsieur Giffey et Mademoiselle Delor Noir, 9 août 1784
      contrat de mariage; Giffey (monsieur); Delor Noir (mademoiselle)
    - Inventaire après décès de la veuve Chevallier, 12 août 1784
      inventaire après décès; Chevallier (veuve)
    - Compte d'exécution testamentaire en suite Délivrance de legs succession Tribard, 18 août 1784
      compte d'exécution testamentaire; délivrance de legs; Tribard (succession)
    - Notoriété concernant Monsieur Gaignant, 26 août 1784
      notoriété; Gaignant (monsieur)
    - Compte d'exécution testamentaire de la succession Godaillié, 27 août 1784
    - Inventaire après décès de Monsieur Dard, 30 août 1784
      inventaire après décès; Dard (monsieur)
    - Inventaire après décès de la dame veuve Hardy, 31 août 1784
      inventaire après décès; Hardy (dame veuve)
    - Testament du sieur Durand des Rues, 1er septembre 1784
      testament; Durand des Rues (sieur)
    - Contrat de mariage entre Monsieur Raulin et Mademoiselle Sarraire, 2 septembre 1784
      contrat de mariage; Raulin (monsieur); Sarraire (mademoiselle)
    - Dépôt du certificat de vie de Madame Leclerc, 4 septembre 1784
    - Inventaire après décès du sieur Prarond, 9 septembre 1784
      inventaire après décès; Prarond (sieur)
    - Notoriété concernant Mademoiselle Ennelin, 10 septembre 1784
      notoriété; Ennelin (mademoiselle)
    - Contrat de mariage entre le sieur Delrieu et la demoiselle Vaissade, 14 septembre 1784
      contrat de mariage; Delrieu (sieur); Vaissade (demoiselle)
    - Contrat de mariage entre Monsieur Marquet et Mademoiselle Bapst, 15 septembre 1784
      contrat de mariage; Marquet (monsieur); Bapst (mademoiselle)
    - Inventaire après décès de Madame Desancé, 22 septembre 1784
      inventaire après décès; Desance (madame)
    - Contrat de mariage entre le sieur Goux et la demoiselle Dolhain, 29 septembre 1784
      contrat de mariage; Goux (sieur); Dolhain (demoiselle)
    - Inventaire après décès de Madame Perrin, 6 octobre 1784
      inventaire après décès; Perrin (madame)
    - Inventaire après décès du sieur Boilleau, 15 octobre 1784
      inventaire après décès; Boilleau (sieur)
    - Contrat de mariage entre Monsieur Chautret et Mademoiselle Poulard, 22 octobre 1784
      contrat de mariage; Chautret (monsieur); Poulard (mademoiselle)
    - Inventaire après décès de la femme Gaillard, 22 octobre 1784
      inventaire après décès; Gaillard (femme)
    - Contrat de mariage entre Simon Laurent et Marie Jeanne Alin, 28 octobre 1784
      contrat de mariage; Laurent, Simon; Alin, Marie-Jeanne
    - Notoriété concernant Madame Mezé, 2 novembre 1784
      notoriété; Meze (madame)
    - Inventaire après décès de Monsieur Paillette, 8 novembre 1784
      inventaire après décès; Paillette (monsieur)
    - Contrat de mariage entre Monsieur Mongin et Mademoiselle Maine, 8 novembre 1784
      contrat de mariage; Mongin (monsieur); Maine (mademoiselle)
    - Contrat de mariage entre le sieur Cosson et la demoiselle Guerin, 9 novembre 1784
      contrat de mariage; Cosson (sieur); Guerin (demoiselle)
    - Inventaire après décès de Monsieur Regnault, 16 novembre 1784
      inventaire après décès; Regnault (monsieur)
    - Délivrance de legs concernant la succession Georges Pellé, 22 novembre 1784
      délivrance de legs; Pelle, Georges
    - Notoriété concernant la succession de la femme Soyer, 7 décembre 1784
      notoriété; Soyer (femme)
    - Testament de la demoiselle Marie Madelaine Sellier, 2 janvier 1785
      testament; Sellier, Marie-Madelaine
    - Notoriété concernant la veuve Destape, 2 janvier 1785
      notoriété; Destape (veuve)
    - Contrat de mariage entre le sieur Guingaud et la demoiselle Deloron, 7 janvier 1785
      contrat de mariage; Guingaud (sieur); Deloron (demoiselle)
    - Inventaire après décès de Mademoiselle Marie Madeleine Sellier, 7 janvier 1785
      inventaire après décès; Sellier, Marie-Madelaine
    - Contrat de mariage entre le sieur Briffault et la demoiselle Derigny, 14 janvier 1785